---
title: 'Dados Funcionais Agregados'
format:
  html:
    code-fold: true
    embed-resources: true
    toc: true
    toc-expand: 4
    theme:
      dark: darkly
      light: flatly
knitr:
  opts_chunk: 
    fig.align: 'center'
    fig.width: 9
    fig.height: 4
---

::: {.hidden}
```{css, echo=FALSE}
p {
  text-align: justify
}

details {
    border: 2px solid #272726; /* Borda ao redor do elemento */
    border-radius: 5px; /* Arredondamento das bordas */
    padding: 10px; /* Espaçamento interno */
    margin-top: 10px; /* Espaçamento superior */
}
```

$$
\DeclareMathOperator{\tr}{tr}
\DeclareMathOperator{\posto}{posto}
\DeclareMathOperator{\Cov}{Cov}
\DeclareMathOperator{\V}{\mathbb{V}}
\DeclareMathOperator{\E}{\mathbb{E}}
\DeclareMathOperator{\p}{\mathbb{P}}
\newcommand{\bs}[1]{\boldsymbol{#1}}
\newcommand{\bm}[1]{\mathbf{#1}}
\newcommand{\RR}{\mathbb{R}}
\newcommand{\NN}{\mathbb{N}}
\newcommand{\norm}{\mathcal{N}}
$$
:::

# Teoria

Considere, para o caso discreto, as observações $\{(t_m, A_i (t_m), m=1,\dots,M, \; i=1,\dots,I)\}$, com
$$
A_i (t_m) = \sum_{l=1}^L y_{il} \alpha_l (t_m) + e_i(t_m) \quad ,\; i=1,\dots,I \;\;\; m = 1,\dots, M = 2^J
$$
onde $y_{il}$ é o peso associado à $i$-ésima observação e $l$-ésima função componente, $\alpha_l(\cdot)$ é a função componente $l$ desconhecida, $e(t_m)$ é o erro gaussiano com média $0$ e variância $\sigma^2$ desconhecida, $\sigma>0$. Além disso, as $I$ amostras devem ser obtidas para os mesmos $t_1,\dots,t_M$, contudo, os pesos $y_{il}$ da combinação lienar pode ser **diferentes** entre as amostras.

Então, para estimar as funções $\alpha_l$ é necessário expandir as $L$ funções por uma base de ondaletas, então, $\alpha_l$ pode ser reescrito como
$$
\alpha_l (t) = \sum_{j,k \in \NN} \gamma_{jk}^{(l)} \psi_{jk}(t) \quad , \; l=1,\dots,L
$$
onde $\{\psi_{jk}(x) = 2^{j/2} \psi(2^j x - k)\}_{j,k \in \NN}$ é uma base ortonormal de ondaleta com $\gamma_{jk}^{(l)}$ sendo o coeficiente de ondaleta da $l$-ésima função.

Matricialmente, temos
$$
\bs{A} = \bs\alpha \bs y + \bs e 
$$
onde $\bs A = (A_{mi} = A_i(t_m))_{M \times I}$, $\bs\alpha = (\alpha_{ml} = \alpha_l(t_m))_{M \times L}$, $\bs y = (y_{li})_{L \times I}$ e $\bs e = (e_{mi} = e_i(t_m))_{M \times I}$.

Então, aplicando a DWT, temos
\begin{align*}
W\bs{A} &= W\bs\alpha \bs{y} + W\bs{e}\\
\bs{D} &= \bs\Gamma \bs{y} + \bs\varepsilon
\end{align*}
onde $\bs{D}$ é a matriz com os coeficientes de ondaleta empíricos das curvas componentes, $\bs\Gamma$ é a matriz com os coeficientes de ondaleta verdadeiros das curvas agregadas e $\bs\varepsilon$ é o erro gaussiano com média $0$ e variâncioa $\sigma^2$ desconhecida, $\sigma>0$.

Para um coeficiente empírico de ondaleta $d_{mi}$ de $\bs{D}$ o modelo é dado por:
$$
d_{mi} = \sum_{l=1}^L y_{li} \gamma_{ml} + \varepsilon_{mi}
$$

Além disso, vale ressaltar que os pesos $\bs y$ no domínio do tempo permanecem os **mesmos** no domínio das ondaletas. 

Além disso, considere $\bs\delta(\bs D) = (\delta(d_{mi}))$, então $\bs\Gamma$ pode ser obtido por OLS:

$$
\hat{\bs\Gamma} = \bs\delta(\bs D) \bs{y}'(\bs{y}\bs{y}')^{-1}
$$
Então, basta obter $\hat{\bs\alpha}$ pela IDWT, onde $\hat{\bs\alpha} = W' \hat{\bs\Gamma}$. Para mais detalhes, ver Sousa (2022) e Saraiva (2009).


# Aplicações

Foram feitas duas aplicações, uma em dados simulados baseados nas funções de Donoho e Jhonstone e a outra nos dados (tecator) da curva de absorbância da carne.


## Dados Simulados

Foram utilizadas as funções Bumps e Doppler com $SNR=3$ e $5$ considerando $1024$ pontos por curva.

```{r, warning=F, message=F}
######## packages e configurações ########
set.seed(282829)
setwd('C:/Users/jvsiq/Desktop/Estudo e Afins/IC - FAPESP/codigo')

require(wavethresh)
require(knitr)
require(ic)

######## Funções ########
bumps <- f_test()$bumps
doppler <- f_test()$doppler
par(mfrow=c(1,2))
plot(bumps, type='l', main='Bumps')
plot(doppler, type='l', main='Doppler'); par(mfrow=c(1,1))
```

### $SNR=3$

```{r}
# gerando banco de dados
y1 <- runif(10)  # pesos da curva 1
y2 <- 1 - y1     # pesos da curva 2

y <- matrix(c(y1, y2), nrow=2, byrow=T)  # pesos
fun_agr <- matrix(0, length(y1), 1024)   # observacoes

# gerando amostra com snr=3
for (i in 1:length(y1)) fun_agr[i,] <- y1[i]*bumps + y2[i]*doppler + rnorm(1024, 0, 7/3)
plot(1, main='Amostra',xlim=c(0,1010),ylim=c(-15, 58),type='n',xlab='',ylab='')
for (i in 1:length(y1)) lines(fun_agr[i,], col=i)
```

#### Frequentista

```{r}
# dominio das ondaletas
D <- apply(fun_agr, MARGIN=1, wd)                 # coeficientes empiricos
D_shrink <- sapply(D, function(x = threshold(D)) c(accessC(x, level=0), x$D))
gamma <- D_shrink %*% t(y) %*% solve(y %*% t(y))  # coeficientes de ondaletas estimados
alpha <- GenW(n=1024) %*% gamma                   # funções recuperadas

# funções recuperadas
plot(alpha[,1], type='l', col='blue', main='Bumps Recuperada'); lines(bumps, type='l')
plot(alpha[,2], type='l', col='blue', main='Doppler Recuperada'); lines(doppler, type='l')

# calculando erro
MSE_1 <- sum((alpha[,1] - bumps)^2) / length(bumps)     # MSE da fç componente 1 (bumps)
MSE_2 <- sum((alpha[,2] - doppler)^2) / length(doppler) # MSE da fç componente 2 (doppler)
AMSE <- (MSE_1 + MSE_2) / 2

kable(data.frame(MSE_1, MSE_2, AMSE))
```


#### Bayesiano
```{r}
# dominio das ondaletas
D_shrink_bayes <- sapply(D, function(x = D) c(accessC(x, lev=0),
                            logis_shrink(x$D, 0.8, 1, 2)))
gamma_bayes <- D_shrink_bayes %*% t(y) %*% solve(y %*% t(y))  # coefs de ondaletas estimados
alpha_bayes <- GenW(n=1024) %*% gamma_bayes                   # funções recuperadas

# funcoes recuperadas pelo metodo bayesiano
plot(alpha_bayes[,1], type='l', col='blue', main='Bumps Recuperada'); lines(bumps, type='l')
plot(alpha_bayes[,2], type='l', col='blue', main='Doppler Recuperada'); lines(doppler, type='l')

# calculando erro
MSE_bayes_1 <- sum((alpha_bayes[,1] - bumps)^2) / length(bumps)     # MSE da fç componente 1 (bumps)
MSE_bayes_2 <- sum((alpha_bayes[,2] - doppler)^2) / length(doppler) # MSE da fç componente 2 (doppler)
AMSE_bayes <- (MSE_bayes_1 + MSE_bayes_1) / 2

kable(data.frame(MSE_bayes_1, MSE_bayes_2, AMSE_bayes))
```


#### Frequentista X Bayesiano
```{r}
# comparacao entre funcoes recuperadas pelos 2 metodos
plot(alpha[,1], type='l', col='red');lines(alpha_bayes[,1], col='blue');lines(bumps)
legend('topright', legend=c('Verdadeiro', 'Bayes', 'Freq'),
       col=c('black', 'blue', 'red'), lwd=2, bty='n')

plot(alpha[,2], type='l', col='red');lines(alpha_bayes[,2], col='blue');lines(doppler)
legend('topright', legend=c('Verdadeiro', 'Bayes', 'Freq'),
       col=c('black', 'blue', 'red'), lwd=2, bty='n')

kable(data.frame('Medida'=c('Bumps', 'Doppler', 'AMSE'),
                 'Frequentista'=c(MSE_1, MSE_2, AMSE),
                 'Bayesiano'=c(MSE_bayes_1, MSE_bayes_2, AMSE_bayes)))

```


### $SNR=5$

#### Frequentista
```{r}
# gerando banco de dados
y1 <- runif(10)  # pesos da curva 1
y2 <- 1 - y1     # pesos da curva 2

y <- matrix(c(y1, y2), nrow=2, byrow=T)  # pesos
fun_agr <- matrix(0, length(y1), 1024)   # observacoes

# gerando amostra com snr=5
for (i in 1:length(y1)) fun_agr[i,] <- y1[i]*bumps + y2[i]*doppler + rnorm(1024, 0, 7/5)
plot(1, main='Amostra',xlim=c(0,1010),ylim=c(-15, 57),type='n',xlab='',ylab='')
for (i in 1:length(y1)) lines(fun_agr[i,], col=i)

# dominio das ondaletas
D <- apply(fun_agr, MARGIN=1, wd)                 # coeficientes empiricos
D_shrink <- sapply(D, function(x = threshold(D)) c(accessC(x, level=0), x$D))
gamma <- D_shrink %*% t(y) %*% solve(y %*% t(y))  # coeficientes de ondaletas estimados
alpha <- GenW(n=1024) %*% gamma                   # funções recuperadas

# funções recuperadas
plot(alpha[,1], type='l', col='blue', main='Bumps Recuperada'); lines(bumps, type='l')
plot(alpha[,2], type='l', col='blue', main='Doppler Recuperada'); lines(doppler, type='l')
```


#### Bayesiano
```{r}
# dominio das ondaletas
D_shrink_bayes <- sapply(D, function(x = D) c(accessC(x, lev=0),
                            logis_shrink(x$D, 0.8, 1, 2)))
gamma_bayes <- D_shrink_bayes %*% t(y) %*% solve(y %*% t(y))  # coefs de ondaletas estimados
alpha_bayes <- GenW(n=1024) %*% gamma_bayes                   # funções recuperadas

# funcoes recuperadas pelo metodo bayesiano
plot(alpha_bayes[,1], type='l', col='blue', main='Bumps Recuperada'); lines(bumps, type='l')
plot(alpha_bayes[,2], type='l', col='blue', main='Doppler Recuperada'); lines(doppler, type='l')

# calculando erro
MSE_bayes_1 <- sum((alpha_bayes[,1] - bumps)^2) / length(bumps)     # MSE da fç componente 1 (bumps)
MSE_bayes_2 <- sum((alpha_bayes[,2] - doppler)^2) / length(doppler) # MSE da fç componente 2 (doppler)
AMSE_bayes <- (MSE_bayes_1 + MSE_bayes_1) / 2

kable(data.frame(MSE_bayes_1, MSE_bayes_2, AMSE_bayes))
```


#### Frequentista X Bayesiano
```{r}
# comparacao entre funcoes recuperadas pelos 2 metodos
plot(alpha[,1], type='l', col='red');lines(alpha_bayes[,1], col='blue');lines(bumps)
legend('topright', legend=c('Verdadeiro', 'Bayes', 'Freq'),
       col=c('black', 'blue', 'red'), lwd=2, bty='n')

plot(alpha[,2], type='l', col='red');lines(alpha_bayes[,2], col='blue');lines(doppler)
legend('topright', legend=c('Verdadeiro', 'Bayes', 'Freq'),
       col=c('black', 'blue', 'red'), lwd=2, bty='n')

kable(data.frame('Medida'=c('Bumps', 'Doppler', 'AMSE'),
                 'Frequentista'=c(MSE_1, MSE_2, AMSE),
                 'Bayesiano'=c(MSE_bayes_1, MSE_bayes_2, AMSE_bayes)))

```



## Tecator

Conjunto de dados que contém a espectrometria da carne. Foi necessário transformar o banco de dados para um conjunto de vetores diádicos.

```{r, warning=F, message=F}
require(fda.usc)
data('tecator')

# Tecator
fun_tec <- tecator$absorp.fdata[,20:83]
pesos <- t(tecator$y)

plot(fun_tec)

D <- apply(fun_tec$data, MARGIN=1, wd)
D_shrink <- sapply(D, function(x = threshold(D)) c(accessC(x, level=0), x$D))
gamma <- D_shrink %*% t(pesos) %*% solve(pesos %*% t(pesos))
alpha <- GenW(n=64) %*% gamma

# funções recuperadas tecator
plot(alpha[,1], type='l', col='blue', main='Gordura')
plot(alpha[,2], type='l', col='blue', main='Água')
plot(alpha[,3], type='l', col='blue', main='Proteina')
```

```{r}
# utilizando alpha=0.5
curve(logis_shrink(x, 0.5, 0.25, 1), -3, 3, n=500)
D <- apply(fun_tec$data, MARGIN=1, wd)  # DWT
D_shrink_bayes_5 <- sapply(D, function(x = D) c(accessC(x, level=0),
                                              logis_shrink(x$D,0.5,0.25,1)))
gamma_bayes_5 <- D_shrink_bayes_5 %*% t(pesos) %*% solve(pesos %*% t(pesos))
alpha_bayes_5 <- GenW(n=64) %*% gamma_bayes_5

# utilizando alpha=0.85
curve(logis_shrink(x, 0.85, 0.25, 1), -3, 3, n=500, add=T, col='blue')
D <- apply(fun_tec$data, MARGIN=1, wd)  # DWT
D_shrink_bayes_85 <- sapply(D, function(x = D) c(accessC(x, level=0),
                                                 logis_shrink(x$D,0.85,0.25,1)))
gamma_bayes_85 <- D_shrink_bayes_85 %*% t(pesos) %*% solve(pesos %*% t(pesos))
alpha_bayes_85 <- GenW(n=64) %*% gamma_bayes_85

# Comparacao
plot(alpha[,1], type='l', main='Gordura', col='red', ylim=c(0.039, 0.051))
lines(alpha_bayes_5[,1], col='blue'); lines(alpha_bayes_85[,1], col='darkgreen')
legend('bottomright', legend=c('Bayes 50', 'Bayes 85', 'Freq'),
       col=c('red', 'blue', 'darkgreen'), lwd=2, bty='n')

plot(alpha[,2], type='l', main='Água', col='red', ylim=c(0.0031, 0.0188))
lines(alpha_bayes_5[,2], col='blue'); lines(alpha_bayes_85[,2], col='darkgreen')
legend('bottomright', legend=c('Bayes 50', 'Bayes 85', 'Freq'),
       col=c('red', 'blue', 'darkgreen'), lwd=2, bty='n')

plot(alpha[,3], type='l', main='Proteina', col='red', ylim=c(0.085, 0.114))
lines(alpha_bayes_5[,3], col='blue'); lines(alpha_bayes_85[,3], col='darkgreen')
legend('topright', legend=c('Bayes 50', 'Bayes 85', 'Freq'),
       col=c('red', 'blue', 'darkgreen'), lwd=2, bty='n')
```


# Referências

::: {#refs}
- Sousa, A.R.S (2022). A wavelet-based method in aggregated functional data analysis. *Monte Carlo Methods and Applications*. Vol. 30 (ed. 1), pp. 19-30. https://doi.org/10.1515/mcma-2023-2016.

- Saraiva, M.A., Dias, R. (2009). *Análise Não-Paramétrica de Dados Funcionais: uma Aplicação à Quimiometria*. Campinas: Universidade Estadual de Campinas.
:::


# Funções do Pacote
```{r, echo=F}
print('f_test:')
f_test

print('logis_shrink:')
logis_shrink
```




